最　高　行　政　法　院　裁　定
　　　　　　　　　　　　　　　　　　 96年度裁字第01599號
上　訴　人　張政雄即三正電機工業技師事務所
被 上訴 人　財政部台灣省中區國稅局
代　表　人　甲○○
上列當事人間因綜合所得稅事件，上訴人對於中華民國95年1月
4日臺中高等行政法院94年度訴字第606號判決，提起上訴，本院
裁定如下：
　　主  文
上訴駁回。
上訴審訴訟費用由上訴人負擔。
　　理  由
一、按對於高等行政法院判決上訴，非以其違背法令為理由，不
    得為之，行政訴訟法第242條定有明文。是對於高等行政法
    院判決上訴，若未具體說明原判決違背何項法令、不適用或
    如何適用不當之具體情事，即非主張原判決違背法令以為上
    訴理由，其上訴不應准許。
二、上訴意旨略謂：(一)其於民國（下同）83年3月前業已按時申
    報82年度綜合所得稅，並提供帳簿供核，被上訴人托詞上訴
    人未依法設帳記載或未能提示帳簿文據，即屬違法。又訴訟
    期間，相關資料雖輾轉回到上訴人會計蔡明利之手，難免有
    遺失或缺漏，但上訴人前已提供相關設帳文件供核，即為不
    爭之事實，況工會之酬金表並非費用標準，被上訴人曲解法
    令，實有違公平和正義之原則。(二)本件既經原審92年度訴字
    第523號判決撤銷被上訴人原復查決定，被上訴人自應重新
    查核，惟被上訴人僅就酬金表其中編號17、18、22、23、34
    、36等6筆收入重行依扣繳憑單金額核定，顯然未符實際，
    違反比例原則，造成人民權益受損，即屬違法，原判決未予
    糾正，亦有違誤云云，求為廢棄原判決。
三、本件被上訴人依財政部台灣省北區國稅局中和稽徵所檢具之
    卷附本年度上訴人技師個人業務酬金報表資料，認定為上訴
    人本年度執行業務所得。雖上訴人稱酬金標準為中華民國電
    機技師全聯會因業務所需由公會所定，但並非實際金額，亦
    有其向公會繳納業務費用，但事後無法向業主取得報酬之情
    形云云。然此為被上訴人依前開規定所查得之資料，又該酬
    金表詳載該年度41筆工程名稱（含業主）、工程地點及各繳
    納酬金、退款（含日期）及業務費用之金額等，其中亦有編
    號第33及40等2筆，上訴人向公會繳納業務費用，但並無酬
    金之情形，是此酬金表除其中編號17、18、22、23、34、35
    號等6筆，被上訴人應再查核外，其他35筆，堪信為實在。
    如上訴人主張酬金表上所載並非其實際所得，自應提出帳簿
    及文據，以資證明其關於此35筆酬金之實際金額。又上訴人
    85年間向財政部台灣省北區國稅局三重稽徵所提出之帳簿及
    憑證，該局以上訴人經營之三正事務所於當年度係設址於台
    北縣中和市○○街74號，乃於85年5月29日以北區國稅三審
    第85004471號函，將其帳簿及憑證移送該局中和稽徵所，該
    帳證經該局中和稽徵所查帳核定其當年度之所得額後，已由
    該事務所原提示帳證之送帳人員蔡明利領回，有蔡明利簽收
    領回帳證之印領清冊附卷可稽，是該帳證既經上訴人領回，
    上訴人如認其帳證或其他資料可證明其本年度之實際所得，
    自有再予提出之義務，惟上訴人既無法提出本年度帳證及相
    關資料，關於上開酬金表除其中編號17、18、22、23、34、
    35號等6筆外，其餘35筆，係被上訴人認定此為上訴人其本
    年度執行業務所得，並無不合。再查，上開酬金表其中編號
    17、18、22、23、34、35號等6筆，已據上訴人所提出之扣
    繳憑單29紙為證，此扣繳憑單其中編號16（為上開酬金表編
    號17所載之業主，以下括弧之情形相同）、9（編號18）、
    14（編號22）、7（編號23）、18（編號34）、1及2號（均
    為編號35），此為業主依法所製作，填載以上訴人為所得人
    及當年度之給付總額，而扣繳憑單所載之金額與上開酬金表
    之繳納酬金之數額均不相符，有較酬金表之金額低，亦有較
    高之情形，應無業主故意以高報低之情事。是此6筆工程之
    業主既已開具扣繳憑單及依法扣繳稅額，而上訴人對此又未
    能提出帳證或其他資料，足資證明其此6筆工程之實際所得
    與此不符，該酬金表關於該6筆工程之金額較扣繳憑單所載
    之金額為高，被上訴人以此等扣繳憑單所載給付金額，作為
    此6筆工程業主本年度給付上訴人之實際酬金，而核定上訴
    人此部分所得，亦對上訴人較為有利，並未有違上訴人指稱
    課稅未依公平、合理及客觀事證原則之情形，均經原判決詳
    為審酌論駁在案。上訴人執其在原審相同之理由，對於原審
    依職權所認定之事實為爭執，並泛指原判決理由不備、理由
    矛盾及適用法令不當，難認已對原判決之違背法令有具體之
    指摘，依首揭規定，其上訴為不合法，應予駁回。
四、依行政訴訟法第249條第1項前段、第104條、民事訴訟法第9
    5條、第78條，裁定如主文。
中　　華　　民　　國　　96　　年　　7　　 月　　19　　日
                  第二庭審判長法  官　鄭　淑　貞
                              法  官  黃　合　文
                              法  官　吳　明　鴻
                              法  官　鄭　小　康
                              法  官　帥　嘉　寶
以  上  正  本  證  明  與  原  本  無  異
中　　華　　民　　國　　96　　年　　7　　 月　　20　　日
　　　　　　　　　　　　　　　書記官　蘇　金　全
